# 银行理财产品

提问人：hehhe 时间：2016-01-04 16:41:42
请教各位，企业每日下午三点用银行存款买几百万的理财产品，第二天上班再把钱赎回来，年化利率2.8%左右，这部分理财产品，应该计入那种科目？

回答人：chenyiwei
请说明该理财产品的主要条款，例如是否保本、收益如何确定（例如是否与利率、汇率、大宗商品价格等特定的变量挂钩等）、有无活跃市场、能否在预订到期日前提前赎回等。

提问人：hehhe 时间：2016-01-05 22:13:26
但是它的赎回还是受限的，不符合货币资金的定义。

回答人：chenyiwei
列报为其他流动资产。参考《瑞华研究 2010 ～ 2014 汇编》之“问题4-1-22（银行理财产品的列报）”。